台灣屏東地方法院刑事判決　　　　　　　　　　　　　九十一年度易字第七二０號
　　公　訴　人　臺灣屏東地方法院檢察署檢察官
　　被　　　告　乙○○
右列被告因傷害案件，經檢察官提起公訴（九十一年度偵字第二五二九號），本院判
決如左：
    主  文
乙○○無罪。
    理  由
一、公訴意旨略以：被告乙○○與甲○○係鄰居關係，於民國九十一年四月七日上午
    八時許，甲○○因乙○○住處傳來鋼琴聲使其無法睡覺，乃前往屏東市○○路四
    十三巷九號與之理論，被告乙○○適從外面買早點返家，兩人發生爭執，乙○○
    竟基於傷害之故意，出手推了甲○○一把，致甲○○摔倒，受有右手肘挫傷、右
    手掌挫傷、下背挫傷、尿失禁之傷害，因認被告乙○○涉有刑法第二百七十七條
    第一項之傷害罪嫌。
二、按犯罪事實，應依證據認定之，無證據不得認定其犯罪事實；又不能證明被告犯
    罪者，應諭知無罪之判決，刑事訴訟法第一百五十四條、第三百零一條第一項分
    別定有明文。又按刑事訴訟法上所謂認定犯罪事實之證據，係指足以認定被告確
    有犯罪行為之積極證據而言，如未能發現相當證據或證據不足以證明，自不能以
    推測或擬制之方法，以為裁判基礎，最高法院二十九年上字第三一０五號及四十
    年台上字第八十六號分別著有判例；而認定不利於被告之證據須依積極證據，苟
    積極證據不足為不利於被告事實之認定，即應為有利被告之認定，更不必有何有
    利之證據，最高法院三十年上字第八一六號判例可資參照。若證據資料在經驗科
    學上或論理法則上尚有對被告就為有利之存疑，而無從依其他客觀方法排除此項
    合理之可疑，即不得以此資料作為斷罪之基礎，且刑事訴訟制度受「倘有懷疑，
    則從被告之利益為解釋」、「被告應被推定為無罪」之原則所支配，故得為訴訟
    上之證明者，無論為直接或間接證據，須客觀上於一般人均不致有所懷疑而達於
    確信之程度者，始可據為有罪之認定，倘其證明尚未達於「確信」之程度，而有
    合理可疑存在時，即難據以為被告不利認定，換言之，在法律判斷上，即不能為
    被告有罪之認定。
三、本件公訴人認被告涉犯右揭傷害罪嫌，係以告訴人甲○○之指訴及診斷證明書、
    現場照片數幀為其論據。訊據被告乙○○堅決否認上開犯行，辯稱：我當時從外
    面騎機車買早點返家，就看見告訴人在我家門前，他見到我就開始罵，因我無心
    與他爭吵，所以不記得他罵什麼，我將機車牽進門，他也尾隨進門，我請他出去
    ，並以手示意他離去，他倒退到門口時，也不清楚是如何摔倒，我還撿帽子還他
    ，他竟然以脫鞋丟我，我不理他所以就把門關上進去，他從我家內院裡面離門口
    一公尺處開始後退，退到門外水溝蓋處就跌倒了，我沒有推他，我怕他怕死了，
    怎麼敢推他等語，經查：
（一）告訴人於上開時地，未經被告之同意，即尾隨被告進入被告家中內院一節，業
      據告訴人自承在卷，據其供稱：「（你有進去內院？）我有跟被告進入他家內
      院約一公尺，（為何你會退到門口？）因為被告很兇，他一直罵我，我沒有罵
      他，（在哪裡推你的？）被告在小門外面水溝蓋處推我的」等語，顯見告訴人
      確係未經被告允許即進入被告家中內院。而被告為維護家中安寧，請求告訴人
      離去，乃理所當然，告訴人既已如被告之要求，自行退至小門外面水溝蓋處，
      則被告要求告訴人離去之目的已達，當無再進一步出手推倒告訴人之必要。況
      被告如有傷害告訴人之故意，在家中內院動手更可避人耳目，何須嗣告訴人已
      退出其家門後，始施行推人之舉，而自曝自己之犯行？尚難以告訴人之指訴即
      認被告有上開傷害犯行。
（二）告訴人係於九十一年四月七日上午八時許先至被告家中理論，其後再經警員至
      現場排解糾紛，告訴人又至屏東基督教醫院驗傷，並於當日上午十時十分許至
      警局製作筆錄，其於二小時間尚可接連進行上開事項，顯見其身體之不適並非
      嚴重，是其所提屏東基督教醫院之診斷證明書上載「尿失禁」等詞，非無疑義
      ，另上開診斷證明書並未有任何胸部不適之記載，而告訴人於偵訊中所提之同
      年四月十二日馬光中醫醫院診斷證明書載有「胸悶、胸痛」、同年四月十三日
      寶建醫院診斷證明書則載有「泌尿道感染」等詞，然告訴人係因跌坐在地始受
      傷，對照其受傷情形及部位，尚難認上開記載之傷勢為此次受傷所致，是其所
      提上開數紙診斷證明書不無可疑。
（三）又被告家中之鋼琴聲係於九十一年四月七日上午八時許傳出，業據告訴人指訴
      明確，依社會一般通念，此時並非社會大眾之睡眠時段，告訴人因此即至被告
      家中爭論，足見其怒意之盛。然被告並無意與告訴人爭論一節，已據當日至現
      場處理之警員朱靖平於偵訊中證稱：「（被告當時有無說告訴人名聲很壞等語
      ？）被告只有說告訴人不可理喻，鄰居都知道，他不想與他爭論，並沒有聽到
      他說名聲很壞」等語明確，顯見被告確係無意挑起爭端，自難認被告有故意於
      門外推倒告訴人之傷害犯行。綜上所述，公訴人所舉證據不足以證明被告犯罪
      ，此外，復查無其他確切證據足證被告確有公訴人所指前揭傷害犯行，揆諸上
      開說明，既無積極證據足認被告有何傷害犯行，不能證明被告犯罪，依法應諭
      知無罪之判決。
據上論斷，應依刑事訴訟法第三百零一條第一項，判決如主文。
本案經檢察官蔡雯娟到庭執行職務。
中　　　華　　　民　　　國　  　九十一　  　年　   九  　 月　   九　   日
                                      臺灣屏東地方法院刑事第二庭
                                          審判長法　官黃國永
                                                法  官林昌義
                                                法  官翁世容
右正本證明與原本無異。
如不服本判決應於收受本判決後送達後十日內向本院提出上訴書狀，其未敘述上訴理
由者，並得於提起上訴後十日內向本院補提理由書狀（均須按他造當事人之人數附繕
本 ）「切勿逕送上級法院」
                                          書記官　 王秋淑
中　　　華　　　民　　　國　　　九十一　　　年　　　八　　　月　　七　　日
